【裁判字號】    99,訴,144
【裁判日期】    990531
【裁判案由】    偽造文書等
【裁判全文】
臺灣臺中地方法院刑事判決               99年度訴字第144號
公  訴  人  臺灣臺中地方法院檢察署檢察官
被      告  丙○○
選任辯護人  賴銘耀律師
上列被告偽造文書案件，經檢察官聲請簡易判決處刑（98年度偵
字第174742號），本院豐原簡易庭（九十八年度豐簡字第八二八
號）認不宜以簡易判決處刑，移由本院刑事庭改依通常程序審理
，本院行準備程序時，檢察官聲請改依協商程序而為判決，本院
合議庭裁定由受命法官獨任進行認罪協商程序，判決如下：
    主          文
丙○○行使變造私文書，足以生損害於公眾及他人，處有期徒刑
肆月，如易科罰金以新臺幣壹仟元折算壹日。緩刑貳年。
    事實及理由
一、事實：丙○○與乙○○係夫妻，惟自民國九十七年十二月中
    旬起即分居而鮮少聯絡。乙○○並於九十七年十二月十五日
    ，將其向網尹科技股份有限公司（下稱網尹公司）所申請之
    「希望ＯＮＬＩＮＥ」網路遊戲帳號「ｑｑｑ000000
    0」號帳戶，移轉予丁○○使用。嗣丙○○明知其與乙○○
    分居之後，即已無權使用乙○○所申請之上揭「ｑｑｑ00
    00000」號帳戶，竟於九十八年四月二日，基於變造私
    文書之犯意，利用乙○○於九十七年九月間，為更改向網尹
    公司所申請之另一帳號「ｈｓｌ八三八二六」號帳戶之基本
    資料所填寫之服務申請書，將其上之「申請日期」、「遊戲
    帳號」、「電子信箱」、「角色名稱」、「手機」、「郵遞
    區號」、「內容詳細說明」等欄位，分別塗改為「九十八年
    四月二日」、「ＱＱＱ0000000」、「ａ00000
    000＠ｙａｈｏｏ．ｃｏｍ．ｔｗ」、「雪地精靈」、「
    0000000000」、「臺中縣大雅鄉○○村○○路四
    四八號」、「更改手機號碼為0000000000，原手
    機號碼0000000000已無使用」，再將此變造之服
    務申請書傳真至網尹公司而行使之，足生損害於網尹公司管
    理之正確性及乙○○本人。丙○○又於同日在住處連結網際
    網路，並基於無故入侵他人電腦設備及變更他人電腦電磁紀
    錄之接續犯意，於同日一時三十九分三秒至七時十分七秒、
    八時十六分二十九秒至二十三時二十四分四十五秒，多次連
    接網尹公司之「希望ＯＮＬＩＮＥ」網站，以乙○○之「ｑ
    ｑｑ0000000」號帳戶、密碼，登入該遊戲帳戶而使
    用之，並於同日十一時二十三分二秒至二十三時一分四十九
    秒，陸續將該遊戲帳戶內水晶十枚、馬夫之杖三柄、勞工套
    裝（褲子）四件、勞工套裝（上衣）一件，螺絲帽六頂、蛙
    鏡三副、阿嬤之杖一柄、法師帽二頂、彼得潘套裝（上衣）
    一件及劍士頭帶一條等寶物掛賣，換進等值之網路金幣，致
    生損害於乙○○及網尹公司對「希望ＯＮＬＩＮＥ」線上遊
    戲合法運作之管理（所涉刑法第三百五十八條、第三百五十
    九條之罪，業據告訴人乙○○、丁○○具狀撤回告訴，另由
    本院為不受理判決）。嗣乙○○、丁○○分別發現該帳號之
    聯絡電話被更改、遊戲帳戶內之寶物被盜用，遂報警處理，
    並循線發現上情。
二、證據：
    (一)、被告丙○○之自白。
    (二)、證人即告訴人乙○○、丁○○於警詢及偵訊具結之證
          述。
    (三)、帳號移轉切結書、網尹科技股份有限公司服務申請書
          、會員帳號所有權證明書、角色列表資料、帳號登入
          動作、ＩＰ紀錄、角色動作紀錄及ＩＰ通聯調閱查詢
          單、0000000000號門號通聯調閱查詢單各
          一份。
三、本件經檢察官與被告於審判外達成協商之合意且被告已認罪
    ，其合意內容為：被告涉犯刑法第二百十六條、第二百十條
    之罪，處有期徒刑四月，如易科罰金以新臺幣一千元折算一
    日，緩刑二年。經查，上開協商合意並無刑事訴訟法第四百
    五十五條之四第一項所列情形之一，檢察官聲請改依協商程
    序而為判決，本院爰不經言詞辯論，於協商合意範圍內為協
    商判決，合予敘明。
四、應適用之法條：刑事訴訟法第四百五十五條之四第二項、第
    四百五十五條之八、第四百五十四條第一項，刑法第二百十
    六條、第二百十條、第七十四條第一項第一款、第四十一條
    第一項前段，刑法施行法第一條之一。
五、附記事項：
（一）被告行為後，刑法第四十一條於九十八年一月二十一日修
      正，並自九十八年九月一日施行，修正後該條第二項規定
      ：「依前項規定得易科罰金而未聲請易科罰金者，得以提
      供社會勞動六小時折算一日，易服社會勞動」。而刑法施
      行法第三條之二規定：「刑法第四十一條及第四十二條之
      一之規定，於中華民國九十八年九月一日刑法修正施行前
      已裁判確定之處罰，未執行或執行未完畢者，亦適用之」
      ，其立法理由謂：「依刑法第四十一條規定聲請易服社會
      勞動者，因條文已明定以社會勞動六小時折算徒刑或拘役
      一日，與易科罰金應於裁判主文諭知折算標準之情形不同
      ，無須於裁判主文諭知…至於可否易服社會勞動，與可否
      易科罰金相同，皆屬於執行事項，非裁判量刑事項，故九
      十八年九月一日刑法修正施行前已裁判確定之處罰，未執
      行或執行未完畢者，無庸再向法院聲請裁定諭知折算標準
      」。準此，本件有修正後刑法第四十一條之適用，被告若
      未聲請易科罰金，得以提供社會勞動六小時折算一日，易
      服社會勞動，惟無須於本判決主文諭知。
（二）又刑法第四十一條、刑法施行法第十條，復於九十八年十
      二月三十日修正公布施行；並增訂刑法施行法第三條之三
      ，且於九十八年十二月三十日公布施行，依刑法施行法第
      十條第二項規定：「刑法修正條文及本法修正條文，除另
      定施行日期者外，自公布日施行。」及刑法施行法第三條
      之三規定：「刑法第四十一條及第四十二條之一之規定，
      於中華民國九十八年十二月十五日刑法修正施行前已裁判
      確定之處罰，未執行或執行未完畢者，亦適用之。」本次
      修正後刑法第四十一條第一項雖將原「受六個月以下有期
      徒刑」修正為「受六月以下有期徒刑」，但依立法理由所
      載僅為求用語統一；另修正刑法第四十一條第一項但書雖
      將「確因不執行所宣告之刑」，難收矯正之效或難以維持
      法秩序者，不在此限，修正為「但易科罰金」，難收矯正
      之效或難以維持法秩序者，不在此限；另將刑法第四十一
      條第四項：前二項之規定，因身心健康之關係，執行顯有
      困難者，或「確因不執行所宣告之刑」，難收矯正之效或
      難以維持法秩序者，不適用之，修正為：前二項之規定，
      因身心健康之關係，執行顯有困難者，或「易服社會勞動
      」，難收矯正之效或難以維持法秩序者，不適用之，依其
      立法理由所載：確因不執行所宣告之刑，難收矯正之效或
      難以維持法秩序者，同為不得易科罰金與不得易服社會勞
      動之事由，造成因該事由而不得易科罰金者，亦應不得易
      服社會勞動。惟不適於易科罰金者，未必不適於易服社會
      勞動。爰將現行第一項及第四項「確因不執行所宣告之刑
      」之規定，分別修正為「易科罰金」及「易服社會勞動」
      觀之，應係將「確因不執行所宣告之刑」明文化，分別係
      指「易科罰金」（第一項）及「易服社會勞動」（第四項
      ），是被告得易科罰金之條件及折算標準均不生法律變更
      情事，亦無新舊法比較問題，均併予敘明。
六、本判決除有刑事訴訟法第四百五十五條之四第一項第一款、
    第二款、第四款、第六款、第七款所定情形之一，或違反同
    條第二項規定者外，不得上訴。
七、如不服本件判決，得自收受判決送達之日起十日內，向本院
    提出上訴書狀，上訴於第二審法院。
本案經檢察官甲○○到庭執行職務。
中    華    民    國    99    年    5     月    31    日
                  刑事第五庭  法  官  林慶郎
上正本證明與原本無異。
如不服本判決應於收受送達後10日內向本院提出上訴書狀，並應
敘述具體理由；其未敘述上訴理由者，應於上訴期間屆滿後20日
內向本院補提理由書（均須按他造當事人之人數附繕本）「切勿
逕送上級法院」。
                              書記官  黃士益
中    華    民    國    99    年    5     月    31    日
附錄論罪科刑法條
中華民國刑法第216條
行使第210條至第215條之文書者，依偽造、變造文書或登載不實
事項或使登載不實事項之規定處斷。
中華民國刑法第210條
偽造、變造私文書，足以生損害於公眾或他人者，處5年以下有
期徒刑。

司法院資訊處製作；財團法人民間司法改革基金會備份。
